【裁判字號】    89,訴,170
【裁判日期】    890609
【裁判案由】    強盜
【裁判全文】
臺灣嘉義地方法院刑事判決                          八十九年度訴字第一七號
    公  訴  人  臺灣嘉義地方法院檢察署檢察官
    被      告  甲○○
                戊○○
                丁○○
    共      同
    指定辯護人  公設辯護人  己○○
右列被告因強盜案件，經檢察官提起公訴（八十九年度偵字第一三七七號），本院判
決如左：
    主  文
甲○○、戊○○、丁○○結夥三人以上攜帶兇器於夜間侵入有人居住之建築物竊盜，
各處有期徒刑壹年。
    事  實
一、甲○○、戊○○及丁○○共同意圖為自己不法之所有之犯意聯絡，於民國八十八
    年十月二十一日夜間六時三十分許，由戊○○駕駛車號ＳＺ－００八三號自小客
    車附載右前座甲○○及後座丁○○，至嘉義縣義竹鄉岸腳村六之二號有人看守居
    住之建築物聖母宮旁，趁無人之際，分由丁○○在外把風，戊○○則在車上準備
    接應，由甲○○持戊○○提供客觀上具有危險性之鐵剪為行竊工具，進入聖母宮
    內，以鐵剪破壞鐵鍊後，竊得宮內之賽錢箱，並將賽錢箱放入上開自小客車右前
    座後，適為聖母宮管理人乙○○之子丙○○發現上情欲取回賽錢箱，戊○○見狀
    壓住賽錢箱，阻止丙○○取回，丙○○因而放棄，隨即高喊有賊，甲○○、丁○○見狀，迅速上車，戊○○立即駕車逃逸，並於途中取得賽錢箱內新台幣七百元
    後，將賽錢箱及鐵剪丟棄滅失，嗣為丙○○記下車號報警循線查獲。
二、案經嘉義縣警察局布袋分局報請台灣嘉義地方法院檢察署檢察官偵查起訴。
    理  由
一、訊據被告甲○○、戊○○、丁○○三人均坦承右揭犯行不諱，核與證人乙○○、
    丙○○證述相符，本件事證明確，被告三人之犯行洵堪認定。
二、又公訴人以被告三人為防護贓物，由被告戊○○及丁○○在車內壓住賽錢箱，阻
    止丙○○取回賽錢箱，復由被告甲○○手持鐵剪在丙○○身旁恐嚇，致使丙○○
    見狀退後等情，因認被告三人所為均犯準加重強盜罪。惟被告三人均矢口否認有
    何準加重強盜罪犯行。被告戊○○另辯稱：未壓住賽錢箱云云。按所謂強暴，即
    暴行，指有形抑制人之反抗。脅迫，即威脅其精神，使人心生畏佈之行為而言。
    經查，本件經證人丙○○到庭結證：看見取走賽錢箱之人，將賽錢箱放入前座，
    賽錢箱很輕，我以手勾住投錢口，要拉出來，但拉不出來，覺得有人壓住而放棄
    ，此時取走賽錢箱之人在車旁，沒有任何動作及言語脅迫我，之後我就大聲喊賊
    ，取走賽錢箱之人及剛要上車之人，一起進入車內後，車子即迅速開走等情在卷
    （參見本院八十九年四月十九日訊問筆錄）。依上開證述之情節觀之，可認被告
    戊○○確有壓住賽錢箱，阻止取回之事實，屬防護贓物之行為，被告戊○○辯稱
    未壓住賽箱云云，雖不足採，然被告三人均未對丙○○有何積極施以強暴、脅迫
    之行為，足稽丙○○係因主觀上心生畏懼而放棄取回賽錢箱，可堪認定。核被告
    三人所為，與準加重強盜罪之構成要件有間，起訴法條，容有未洽，應予變更。
三、被告結夥三人，攜帶兇器，於夜間侵入有人居住之建築物竊盜，核被告三人所為
    ，係犯刑法第三百二十一條第一項第一款、第三款、第四款之罪。被告三人間，
    有犯意聯絡與行為分擔，為共同正犯。又公訴人就被告三人於夜間侵入有人居住
    之建築物竊盜部分，漏引刑法第三百二十一條第一項第一款條文，併予敘明。爰
    審酌被告三人之品性、犯罪之動機、目的、手段、所生之危害、犯罪後之態度等
    一切情狀，各量處如主文所示之刑，以示懲儆。又本件被告戊○○所有，供共同
    犯罪所用之鐵剪一支，並未扣案，據其所供，業已丟棄滅失，為免將來執行上之
    困難，爰不另為沒收之諭知，附此敘明。
四、據上論斷，應依刑事訴訟法第二百九十九條第一項前段、第三百條，刑法第二十
    八條、第三百二十一條第一項第一款、第三款、第四款，判決如主文。
本案經檢察官林世芬到庭執行職務
中    華    民    國      八十九      年      六      月        九      日
                                      臺灣嘉義地方法院刑事第一庭
                                          法  官  洪  秀  一
如不服本判決，應於判決送達後十日內，向本院提出上訴狀。
右正本證明與原本無異。
中    華    民    國      八十九      年      六      月        九      日
              書記官  陳  湘  蓉
附錄法條：
刑法第三百二十一條第一項第一款、第三款、第四款
犯竊盜罪而有左列情形之一者，處六月以上五年以下有期徒刑：
一、於夜間侵入住宅或有人居住之建築物、船艦或隱匿其內而犯之者。
三、攜帶兇器而犯之者。
四、結夥三人以上而犯之者。


司法院資訊處製作；財團法人民間司法改革基金會備份。
